【裁判字號】    97,消債更,855
【裁判日期】    980316
【裁判案由】    更生事件
【裁判全文】
臺灣臺中地方法院民事裁定           97年度消債更字第855號
聲  請  人  甲○○○○○○
                        6
債  權  人  中國信託商業銀行股份有限公司
                      統一編號.
法定代理人  壬○○
債  權  人  台灣土地銀行股份有限公司
                      統一編號.
法定代理人  乙○○
債  權  人  台東區中小企業銀行股份有限公司
                      統一編號.
法定代理人  辛○○
債  權  人  日盛國際商業銀行股份有限公司
                      統一編號.
法定代理人  戊○○
債  權  人  兆豐國際商業銀行股份有限公司
                      統一編號.
法定代理人  丙○○
債  權  人  香港商香港上海豐銀行股份有限公司
                      統一編號.
法定代理人  丁○○
債  權  人  遠東國際商業銀行股份有限公司
                        1樓及.
                      統一編號.
法定代理人  庚○○
                        1樓及.
債  權  人  玉山商業銀行股份有限公司
                      統一編號.
法定代理人  己○○
上列當事人因消費者債務清理事件聲請更生，本院裁定如下：
    主  文
聲請駁回。
聲請費用由聲請人負擔。
    理  由
一、按債務人與金融機構協商成立者，不得聲請更生或清算，但
    因不可歸責於己之事由，致履行顯有重大困難者，不在此限
    ；本條例施行前，債務人依金融主管機關協調成立之中華民
    國銀行公會會員辦理消費金融案件無擔保債務協商機制與金
    融機構成立之協商，準用前項之規定，消費者債務清理條例
    第一百五十一條第五項、第六項分別定有明文。又聲請更生
    或清算不合程式或不備其他要件者，法院應以裁定駁回之，
    但其情形可以補正者，法院應定期間先命補正，復為同條例
    第八條所明定。
二、查本件債務人於本法實行前曾與銀行成立協商，每月繳款新
    台幣一萬八千九百元左右，但因入不敷出以致毀諾，爰依法
    聲請更生等語，業據提出九十五年債務協商協議書為憑，足
    堪採信。經查債務人現於農田水利會任職，每月薪資三萬元
    ，其薪資條件並無明顯惡化，則其主張毀諾係屬不可歸責一
    節，即屬有疑。經查債務人雖稱其每月須向父親承租房屋，
    支付租金，但經本院訊問時債務人自承係代其父親繳納房屋
    貸款每月一萬三千餘元，此外本院依職權向各金融機關債權
    人函查債務人消費明細紀錄顯示，債務人消費內容亦有銀樓
    、音響等高額消費及大量預借現金，而其每月消費額度時有
    逾越薪資總額之情事，此有卷附債務人消費明細附卷可稽，
    上述消費性質均非生活必要之支出，而係奢侈、浪費之性質
    。從而本件債務人毀諾原因應屬「可歸責」於債務人之原因
    ，而與消費者債務清理條例第一百五十一條第五項之要件不
    符。
三、又債務人之消費內容既如前述，核與消費者債務清理條例第
    一百三十四條第四款所稱：「浪費、賭博或其他投機行為，
    致財產顯然減少或負擔過重之債務」等不免責事由相當。再
    經本院訊問各該債權人亦表明反對債務人之更生聲請，顯見
    本件縱令進入更生程序，亦將因其更生方案無法獲致債權人
    會議通過或法院認可而宣告清算，徒增程序勞費，毫無實益
    。是本件債務人聲請更生，既違背消費者債務清理條例第一
    百五十一條第五項之規定，且上開欠缺又屬無從補正，依上
    說明，自應駁回其更生之聲請，爰裁定如主文。
中    華    民    國    98    年    3     月    16    日
                            民事庭法官  張升星
上為正本係照原本作成
如不服本裁定，應於裁定送達後10日內，以書狀向本院提出抗告
，並繳納抗告費新臺幣1千元
中    華    民    國    98    年    3     月    16    日
                            書  記  官  詹世洲


司法院資訊處製作；財團法人民間司法改革基金會備份。
